【裁判字號】    98,易,814
【裁判日期】    981001
【裁判案由】    竊盜
【裁判全文】
臺灣高雄地方法院刑事判決               98年度易字第814號
公  訴  人  臺灣高雄地方法院檢察署檢察官
被      告  丙○○
                    （現於臺灣高雄監獄另案執行中）
上列被告因竊盜案件，經檢察官聲請簡易判決處刑（97年度偵字
第28548 號），本院改行通常審判程序，判決如下：
    主  文
丙○○收受贓物，累犯，處有期徒刑參月，如易科罰金，以新臺
幣壹仟元折算壹日。
    事  實
一、丙○○前因犯搶奪及竊盜案件，分別經本院以93年度訴字第
    2913號、93年度簡字第5426號判決各判處有期徒刑1 年5 月
    、4 月確定，上開二罪並經本院以94年度聲字第611 號裁定
    應執行刑為有期徒刑1 年7 月；復因違反毒品危害防制條例
    案件，經臺灣高等法院高雄分院以94年度上訴字第1137號判
    決判處有期徒刑1 年確定；又因犯竊盜罪，經本院以94年度
    簡字第863 號判決判處有期徒刑4 月確定；上開二罪並經臺
    灣高等法院高雄分院以94年度聲字第452 號裁定定應執行刑
    為有期徒刑1 年3 月，復經同法院以96年度聲減字第1283號
    裁定減刑並定應執行刑為有期徒刑7 月又15日，並與上開應
    執行有期徒刑1 年7 月部分接續執行，於96年5 月10日縮短
    刑期假釋出監，並於96年10月6 日假釋期滿未經撤銷，視為
    執行完畢。詎仍不知悔改，竟於97年4 月30日，知悉姓名年
    籍不詳，綽號「卿仔」之成年女子，所持有之NOKIA 6085型
    行動電話（係甲○○所有，前於97年4 月間某日上午，於停
    放在高雄市○○區○○路、大順路口，甲○○所有車牌號碼
    為WN-9060 號自小貨車內失竊），可能係來路不明之贓物，
    仍基於縱使為贓物亦不違反其本意之不確定故意，在高雄市
    新興區○○○路118 號浩瀚通訊行內予以收受，並持上開行
    動電話，以新臺幣1,800 元之代價，出售予上開通訊行不知
    情之負責人許雅舜。嗣經警循線追查後，始悉上情。
二、案經甲○○訴由高雄市政府警察局新興分局報請臺灣高雄地
    方法院檢察署檢察官聲請簡易判決處刑。
    理  由
一、按被告以外之人於審判外之言詞或書面陳述，除法律有規定
    者外，不得作為證據。被告以外之人於審判外之陳述，雖不
    符刑事訴訟法第159條之1至同條之 4之規定，而經當事人於
    審判程序同意作為證據，法院審酌該言詞陳述或書面陳述作
    成時之情況，認為適當者，亦得為證據。當事人、代理人或
    辯護人於法院調查證據時，知有刑事訴訟法第159條第1項不
    得為證據之情形，而未於言詞辯論終結前聲明異議者，視為
    有前項之同意，刑事訴訟法第159條第1項、第159條之5分別
    定有明文。查本判決所引用之各項據以認定事實之傳聞性質
    ，被告丙○○及公訴人於本院言詞辯論前，均不爭執而未曾
    聲明異議，本院審酌該等言詞及書面陳述作成時之情況，並
    無出於任意性或不正取供，或違法或不當情事，且客觀上亦
    無不可信之情況，堪認為適當，揆諸前開說明，依法均有證
    據能力，合先敘明。
二、上揭犯罪事實，業據被告丙○○於本院審理時坦承不諱，核
    與被害人甲○○及證人即浩瀚通訊行負責人許雅舜於警詢時
    陳述之情節相符，復有97年4 月30日浩瀚通訊讓渡切結書1
    紙附卷足憑，足認被告任意性自白與事實相符，事證明確，
    犯行堪以認定，應予依法論科。
三、核被告丙○○所為，係犯刑法第349 條第1 項之收受贓物罪
    。起訴書雖認被告應成立刑法第320 條第1 項之普通竊盜罪
    ，然此部分業經蒞庭實施公訴之檢察官當庭變更起訴法條，
    附此敘明。被告曾因搶奪、竊盜及施用毒品案件，分別經判
    處有期徒刑1 年5 月、4 月、4 月及1 年確定，嗣經減刑及
    定應執行刑，於96年5 月10日縮短刑期假釋出監，並於96
    年10月6 日假釋期滿，未經撤銷假釋，視為執行完畢，此有
    臺灣高等法院被告前案紀錄表在卷可按，其於5 年內故意再
    犯本件有期徒刑以上之罪，為累犯，應依刑法第47條第1 項
    之規定加重其刑。爰審酌被告任意收受來路不明之行動電話
    ，除助長竊盜風氣外，更增加被害人取回財產之困難，行為
    實屬不當，且其有多次竊盜前科，素行不佳，惟被告犯後坦
    承犯行，態度尚可，及其所收受之行動電話價值尚非甚鉅等
    一切情狀，量處如主文所示之刑，並諭知易科罰金之折算標
    準。
據上論斷，應依刑事訴訟法第452 條、第299 條第1 項前段，刑
法第349 條第1 項、第47條第1 項、第41條第1 項前段，刑法施
行法第1 條之1 ，判決如主文。
本案經檢察官乙○○到庭執行職務。
中    華    民    國    98    年    10    月     1    日
                  刑事第七庭    審判長法  官  陳  箐
                                      法  官  林依蓉
                                      法  官  簡佩珺
以上正本證明與原本無異。
如不服本判決應於收受送達後十日內向本院提出上訴書狀，並應
敘述具體理由；其未敘述上訴理由者，應於上訴期間屆滿後二十
日內向本院補提理由書（均須按他造當事人之人數附繕本）「切
勿逕送上級法院」。
中    華    民    國    98    年    10    月    1     日
                                      書記官   蕭家玲
附錄本案論罪科刑法條全文：
中華民國刑法第349條（普通贓物罪）
收受贓物者，處3 年以下有期徒刑、拘役或5 百元以下罰金。
搬運、寄藏、故買贓物或為牙保者，處5 年以下有期徒刑、拘役
或科或併科1 千元以下罰金。
因贓物變得之財物，以贓物論。


司法院資訊處製作；財團法人民間司法改革基金會備份。
